臺灣花蓮地方法院刑事判決　　　　96年度交簡上字第16號
上　訴　人　臺灣花蓮地方法院檢察署檢察官
被　　　告　丙○○
上列上訴人因被告過失傷害案件，不服本院花蓮簡易庭民國96年
3 月26日96年度花交簡字第95號刑事簡易判決（檢察官聲請簡易
判決處刑書案號：臺灣花蓮地方法院檢察署95年度偵字第4537號
），提起上訴，本院管轄之第二審合議庭判決如下：
    主  文
原判決撤銷。
丙○○因過失傷害人，處拘役肆拾日，如易科罰金，以銀元參佰
元即新臺幣玖佰元折算壹日。
    事  實
一、丙○○於飲酒後，尚未達不能安全駕駛動力交通工具之程度
    ，於民國95年 3月10日下午4時30分許，駕駛車號U7-0209號
    自小貨車，沿台九線由北往南方向行駛，行經台九線 273.3
    公里處，原應注意劃有分向限制線之路段，不得駛入來車之
    車道內，而依當時情形，並無不能注意之情事，竟疏未注意
    ，違規跨越中心分向限制線，進而駛入來車道，適與在對向
    車道由南往北方向行駛之由乙○○所駕駛之車號 CA-2550號
    自小客車發生碰撞，致乙○○受有胸部挫傷、胸骨骨折之傷
    害。
二、案經乙○○訴由花蓮縣警察局鳳林分局報請台灣花蓮地方法
    院檢察署檢察官聲請簡易判決處刑。
    理  由
一、上開犯罪事實，業據被告丙○○於警詢、偵查中及本院準備
    程序、審理時均供承不諱，核與告訴人乙○○於警詢時所指
    證之情節相符，並有道路交通事故調查報告表(一)、(二)及現場
    圖各 1份、事故現場及車損照片14幀、財團法人台灣基督教
    門諾會醫院診斷證明書 1紙在卷可稽，足認被告之自白與事
    實相符，本件事證明確，被告過失犯行殊堪認定，應予依法
    論科。
二、按劃有分向限制線之路段，不得駛入來車之車道內，道路交
    通安全規則第97條第 2款定有明文。被告於前揭時地駕車自
    應注意遵守上開道路交通安全規則規定，而依當時情形，並
    無不能注意之情事，竟疏未注意，違規跨越中心分向限制線
    ，進而駛入來車道，致肇事撞及告訴人之自小客車，使告訴
    人因而受傷，其有過失已甚顯然。且其過失之行為與告訴人
    之受傷結果間具有相當因果關係。
三、核被告所為，係犯刑法第284條第1項前段之過失傷害人罪。
    原審予以論罪科刑，固非無見；惟未及斟酌被告與告訴人事
    後終達成民事和解，告訴人並具狀撤回告訴，當庭表達願原
    諒被告之意（此有花蓮市調解委員會調解書 1份附於本院卷
    可稽）等事由，尚有未洽。檢察官以原審量刑過輕為由，提
    起上訴，固無理由；然原判決既有上開未洽之處，自應由本
    院撤銷改判。爰審酌被告之前科素行、酒後駕車 (有鳳林榮
    民醫院生化報告單 1紙附卷可稽）駛入來車道以致肇事，過
    失程度非輕及造成告訴人受傷之程度，惟始終坦承犯行，頃
    於本院審理期間，已與告訴人在調解委員會達成協議，願分
    期賠償新臺幣20萬元，並經告訴人於審理時到庭陳述明確，
    而告訴人亦當庭表明願原諒被告，不再繼續追究被告刑責，
    等一切情狀，量處如主文所示之刑，並諭知易科罰金之折算
    標準，以示懲儆。再按被告於行為後，刑法第41條關於易科
    罰金折算標準之規定，已於94年1月7日經立法院修正通過，
    並自95年7月 1日施行，其中修正前第41條第1項前段係規定
    「犯最重本刑為五年以下有期徒刑以下之刑之罪，而受六個
    月以下有期徒刑或拘役之宣告，因身體、教育、職業、家庭
    之關係或其他正當事由，執行顯有困難者，得以一元以上三
    元以下折算一日，易科罰金。」（依罰金罰鍰提高標準條例
    第2條前段《已修正刪除》規定，就其原定數額提高為100倍
    折算 1日，則本件被告行為時之易科罰金折算標準，應以銀
    元300元折算1日；再依現行法規所定貨幣單位折算新臺幣條
    例第 2條規定，折算為新臺幣後，應以新臺幣900元折算為1
    日），惟修正後之新法第41條第 1項前段則為「犯最重本刑
    為五年以下有期徒刑以下之刑之罪，而受六個月以下有期徒
    刑或拘役之宣告者，得以新臺幣一千元、二千元或三千元折
    算一日，易科罰金。」，經比較修正前後之易科罰金折算標
    準，應以95年7月1日修正公布施行前之規定，較有利於行為
    人，自應依刑法第2條第1項前段，適用行為時即修正前之刑
    法第41條第1項前段之規定，定其易科罰金折算標準。
據上論斷，應依刑事訴訟法第455條之1第1項、第3項、第369 條
第1項前段、第364條、第299條第1項前段，刑法第2條第1項前段
、第284條第1項前段、修正前刑法第41條第 1項前段，罰金罰鍰
提高標準條例第1條前段、修正前罰金罰鍰提高標準條例第2條，
現行法規所定貨幣單位折算新臺幣條例第2條，判決如主文。
本案經檢察官甲○○到庭執行職務。
中　　華　　民　　國　　96　　年　　7 　　月　　5 　　日
                        臺灣花蓮地方法院刑事第一庭
                            審判長法  官  張 健 河
                                  法  官  李 世 華
                                  法  官  吳 韻 馨
上列正本證明與原本無異。
本件不得上訴。
                                  書記官
中　　華　　民　　國　　96　　年　　7 　　月　　5 　　日
附錄本判決論罪之法律條文：
中華民國刑法第284條：
因過失傷害人者，處6月以下有期徒刑、拘役或5百元以下罰金，
致重傷者，處1年以下有期徒刑、拘役或5百元以下罰金。
從事業務之人，因業務上之過失傷害人者，處 1年以下有期徒刑
、拘役或1千元以下罰金，致重傷者，處3年以下有期徒刑、拘役
或2千元以下罰金。
